【裁判字號】    90,易,322
【裁判日期】    901031
【裁判案由】    公共危險
【裁判全文】
臺灣彰化地方法院刑事判決                            九十年度易字第三二二號
    公  訴  人  臺灣彰化地方法院檢察署檢察官
    被      告  甲○○
右列被告因公共危險案件，經檢察官提起公訴（八十九年度偵字第七八一五號），本
院判決如左：
    主  文
甲○○漏逸煤氣，致生公共危險，處有期徒刑月。如易科罰金，以佰元折算壹日
。
    事  實
一、甲○○為迫使吵架離家之妻詹珮怡出面商談，於民國八十九年十月十三日上午十
    時三十分許，在彰化縣二林鎮財團法人彰化基督教醫院二林分院急診室內抱走就
    醫中之女兒林淑玲至彰化縣竹塘鄉○○街十巷四十二號施啟明住處安置。並與施
    啟明及不詳男子三人，在該處施用第二級毒品安非他命（施用毒品部分，另由檢
    察官偵辦）。迄同日中午十二時三十分許，見警據報循線至上址尋找林淑玲，為
    恐警方抱回林淑玲與發現渠等施用毒品之事及見施啟明抱走林淑玲並告以拖延警
    方，以利施啟明與前開不詳男子等人逃脫，竟將該屋內熱水爐下之瓦斯桶搬至陽
    台，旋開瓦斯開關，漏逸煤氣瀰漫現場空氣，致生公共危險。且作勢手持瓦斯噴
    燈及打火機，使警不敢擅動，對峙至同日下午五時四十五分許，始為警逮捕，扣
    得前開瓦斯噴燈一組及打火機二只。
二、案經彰化縣警察局二林分局報請台灣彰化地方法院檢察署檢察官偵查起訴。
    理  由
一、訊據被告甲○○，對於前開事實大致自白不諱，惟辯稱，係因女兒被施啟明抱走
    ，且施啟明等人強要其搬瓦斯桶開瓦斯延緩警方行動，以利施啟明等人逃脫，又
    其當時吸食安非他命精神有異，且不知如何處理，才與警方對峙約四、五小時後
    投案云云。經查，依被告之妻詹珮怡於警訊所陳，甲○○與施啟明一起到醫院，
    施啟明先向其示意，甲○○在火頭上，叫其先迴避，怕甲○○對其不利，後來醫
    護人員就說小孩林淑玲被甲○○抱走。嗣其接到甲○○之父通知，趕到前址施啟
    明住處前，甲○○在屋內，並開瓦斯，揚言要和小孩一起死，當時其不確定小孩
    有無在屋內，下午二時許，甲○○之父接到施啟明通知並在彰化縣竹塘鄉○○街
    由施啟明將小孩交還甲○○之父。甲○○所為係要逼其與甲○○見面等語，足認
施啟明所為有維護甲○○妻、女之意，應與甲○○交情不惡，而甲○○當時情緒
    顯然不穩；益以甲○○嗣又施用毒品安非他命，情緒益亢，聞訊警方來查，衝動
    之下，萌不法阻乃至以死相脅，自屬可能，無得將開瓦斯漏逸煤氣之犯行全部
    諉以係受施啟明等人威逼所為至明。況施啟明抱走小孩，旋轉交還甲○○之父，
    可證其對小孩無何惡意，堪認係為保護小孩，免成被告一時衝動行事下之犧牲品
    之舉措，益徵施啟明等人應無威迫被告之情事。又前址施啟明住處係屬黃洲國所
    有，黃洲國與被告並不相識，聞訊房屋內有人揚言開瓦斯引爆趕到現場，見警逮
    捕被告後，發現現場瓦斯味瀰漫，無法靠近等語，已經黃洲國於警訊陳明；並以
    證人即處理本案之警員陳敏藝證述，被告開瓦斯與我們警員自中午十二時三十分
    左右至下午五時四十五分左右，前後僵持四、五個鐘頭等語，足認被告所為漏逸
    煤氣已致生公共危險之狀態。綜上，復有現場相片二幀在卷可稽，被告所辯只係
    事後卸責之詞，無足採取，而本件事證明確，被告犯行堪予認定。
二、核被告所為，係犯刑法第一百七十七條第一項之罪。爰審酌被告犯罪之動機、目
    的、手段、所生危害，暨犯後態度等一切情狀，量處如主文所示之刑，並諭知易
    科罰金之折算標準，以示懲儆。扣案瓦斯噴燈一組與打火機二只，被告陳明係取
    自前址屋內，非其所有之物，衡情可信，爰均不宣告沒收，併此敘明。
據上論斷，應依刑事訴訟法第二百九十九條第一項前段，刑法第一百七十七條第一項
、第四十一條第一項，罰金罰鍰提高標準條例第一條前段、第二條，判決如主文。
中      華      民      國      九十      年    十      月     三十一   日
                                     台灣彰化地方法院刑事第三庭
                                         法      官  洪  榮  謙
右正本證明與原本無異。
如不服本判決，應於判決送達後十日內向本院提出上訴狀( 須附繕本 )。
告訴人或被害人對於判決如有不服具備理由請求檢察官上訴者，其上訴期間之計算係
以檢察官收受判決正本之日期為準。
                                         法院書記官  張  木  松
中      華      民      國      九十      年    十      月     三十一   日
刑法第一百七十七條
漏逸或間隔蒸氣、電氣、煤氣或其他氣體，致生公共危險者，處三年以下有期徒刑，
拘役或三百元以下罰金。
因而致人於死者，處無期徒刑或七年以上有期徒刑；致重傷者，處三年以上、十年以
下有期徒刑。


司法院資訊處製作；財團法人民間司法改革基金會備份。
